# 请教陈版和大家，股权激励的股票来源可以是大股东还在限售期内的限售股吗？

提问人：tlancy 时间：2017-02-22 19:31:35
股权激励的股票来源可以是大股东还在限售期内的限售股吗？比如大股东的限售股，还在限售期内，可以低价转让给高管做为股权激励吗？或是以股票期权的方式，先授予期权，设定条件到限售股解禁的那一年才可以行权，这样可以吗？或是限制性股票，先授予员工，设定为大股东限售股解禁那一年才可以解禁，这样行得通吗？

回答人：chenyiwei
已上市公司对员工进行股权激励的来源，很少用大股东转让存量股份的方式，一般都是采用由上市公司直接定向增发。就你说的问题，我理解：既然是在限售期间，那么很可能无法实现将这部分股份由大股东转给持股平台。